ACORDAO-COMPLETO-2589605

ACÓRDÃO DE RELAÇÃO

ACÓRDÃO DE RELAÇÃO 3916/2023 ATA 14/2023 - PRIMEIRA CÂMARA

Acórdão 3916/2023-TCU-Primeira Câmara
VISTO e relacionado este processo de tomada de contas especial instaurado pela Secretaria-Executiva do Ministério da Ciência, Tecnologia, Inovações e Comunicações, em desfavor de José Masci de Abreu e do CTN - Centro de Tradições Nordestinas, em razão da não comprovação da regular aplicação dos recursos repassados pela União, por meio do Termo de Parceria 13.0015.00/2006 - registro Siafi 591187, firmado entre o então Ministério da Ciência e Tecnologia e o CTN - Centro de Tradições Nordestinas, e que tinha, por objeto, apoiar o CTN DIGITAL - Implantação de Tótens Multiservicos para Inclusão Digital e Social.
Considerando a edição da Resolução-TCU 344, de 11 de outubro de 2022, que regulamenta, no âmbito do Tribunal de Contas da União, a prescrição para o exercício das pretensões punitiva e de ressarcimento;
considerando que, nos termos dessa norma, " (...) incide a prescrição intercorrente se o processo ficar paralisado por mais de três anos, pendente de julgamento ou despacho, sem prejuízo da responsabilidade funcional decorrente da paralisação, se for o caso" (art. 8º) ;
considerando que o primeiro ato interruptivo da prescrição ordinária ocorreu em 4/6/2012, sendo este o marco inicial da fluição da prescrição intercorrente, conforme entendimento fixado no Acórdão 534/2023-TCU-Plenário; 
considerando que o exame efetuado pela Unidade de Auditoria Especializada em Tomada de Contas Especial (AudTCE) confirma a ocorrência dessa espécie prescricional, tendo o processo ficado paralisado por mais de três anos na fase interna, entre a Nota Técnica 156/2012, de 3/9/2012 (peça 92) , que concluiu haver indícios de irregularidades na execução do Termo de Parceria 13.0015.00/2006, e a Nota Técnica 86/2015, de 16/10/2015 (peça 106) , que estimou o prazo para conclusão da análise técnica;
considerando os pareceres uniformes emitidos nos autos (peças 195-197) ;
ACORDAM os Ministros do Tribunal de Contas da União, reunidos em sessão da Primeira Câmara, com fundamento nos arts. 1º, caput e § 1º, da Lei 9.873/1999, 8º e 11 da Resolução/TCU 344/2022 e 143, inciso V, alínea "a", do Regimento Interno, em: (i) reconhecer a ocorrência da prescrição da pretensão punitiva e de ressarcimento e arquivar o processo; (ii) encaminhar cópia desta deliberação à Secretaria-Executiva do Ministério da Ciência, Tecnologia, Inovações e Comunicações e ao responsável, na forma sugerida pela unidade técnica. 
1. Processo TC-Processo 000.280/2021-6 (TOMADA DE CONTAS ESPECIAL) 
	1.1. Responsáveis: CTN Centro de Tradições Nordestinas (67.007.252/0001-13) ; Jose Masci de Abreu (XXX.729.888-XX) .
	1.2. Unidade: Secretaria-executiva do Ministério da Ciência, Tecnologia e Inovação.
	1.3. Relator: Ministro Jorge Oliveira.
	1.4. Representante do Ministério Público: Procurador Júlio Marcelo de Oliveira.
	1.5. Unidade Técnica: Unidade de Auditoria Especializada em Tomada de Contas Especial (AudTCE) .
	1.6. Representação legal: Marilia Gabriel Moreira Pires (OAB/SP 375.122) e Antonio Cecilio Moreira Pires (OAB/SP 107.285) , representando CTN Centro de Tradicoes Nordestinas. 
	1.7. Determinações/Recomendações/Orientações: não há.

Primeira Câmara

CTN Centro de Tradições Nordestinas (67.007.252/0001-13); Jose Masci de Abreu (XXX.729.888-XX).

JORGE OLIVEIRA

Marilia Gabriel Moreira Pires (OAB/SP 375.122) e Antonio Cecilio Moreira Pires (OAB/SP 107.285), representando CTN Centro de Tradicoes Nordestinas.

Procurador Júlio Marcelo de Oliveira.

TOMADA DE CONTAS ESPECIAL (TCE)

Unidade de Auditoria Especializada em Tomada de Contas Especial (AudTCE).